

MAKSYM HORKOVENKO

23 ans

### CONTACT



maksimgorkovenko@gmail.com



+33 7 66 31 57 37



www.linkedin.com/in/max-gorkovenko

#### **EXPERTISE**

Méthodes agiles

Gestion des risques

Gestion des ressources

Planification de projet

Gestion des clients

Développement commercial

## LANGUES

Français: C1

Anglais: C1

Russe: maternelle

Ukrainien: maternelle

## COMPETENCES TECH

Redmine / Trello
Hubspot CRM / Podio
HTML / CSS
SQL
Sketch / Figma
Wordpress / Drupal
Bootstrap
Java / Python

#### CERTIFICATS

**DELF B2 - 2017** 

Gestion de projet - 2018

#### INTÉRÊTS









# RECHERCHE D'UN POSTE DE CHEF DE PROJET À PARTIR DE JANVIER 2020

#### PROFIL

Chef de projet bilingue (français/anglais) avec 2 ans d'expérience en tant que chef de projet, ayant des bases en développement web et design, motivé et capable de gérer les projets digitaux, établir et maintenir les rélations à long terme avec les clients.

## EXPERIENCE

#### CHEF DE PROJET DIGITAL

Subskill Digital | avr. 2019 - maintenant (stage + CDD)

Subskill Digital est une agence digitale créée en 2008, qui accompagne les marques, les agences et les start-ups sur leurs projets de transformation & de communication digitale. Mes missions :

- Gérer et suivre les projets de création / maintenance des sites web
- Recueillir et analyser les besoins des clients
- Coordonner les équipes techniques et créatives
- Échanger quotidiennement avec les clients, participer à des réunions
- Gérer le planning, les ressources et le budget

#### **CHEF DE PROJET**

SAS WeeTeam | déc. 2017 - fév. 2019

WeeTeam est une agence web française, qui se spécialise dans le développement web/mobile, design graphique et motion.

Mes missions:

- Gérer les projets de motion design et de design graphique de A à Z en utilisant les principes des méthodes agiles
- Recueillir des besoins clients et organiser les ateliers internes
- Contrôler la charge de travail, le respect des délais et l'exécution de tâches
- Prospecter via Linkedin, négocier et préparer les contrats/devis.

# **CHARGÉ DE CLIENTÈLE**

Tapmedia | avr. 2017 - déc. 2017

Tapmedia est une agence de marketing digital, spécialisée dans la promotion des applications mobiles.

Mes missions:

- Établir des relations avec de nouveaux clients et entretenir des relations commerciales avec des clients actuels
- Analyser les statistiques quotidiennement pour maximiser les revenus, identifier les opportunités et optimiser les campagnes publicitaires

# REPRÉSENTANT DE SERVICE DE SUPPORT TECHNIQUE

Namecheap | juill. 2015 - sept. 2016

Namecheap est l'un des principaux bureaux d'enregistrement de noms de domaines, d'hébergement web / email, etc.

Mes missions:

- Assister des clients via les chats en ligne et les tickets d'assistance concernant les noms de domaine, l'hébergement et les services web
- Résoudre les défis techniques de la clientèle et conseiller les solutions

## **EDUCATION**

#### UNIVERSITÉ LUMIÈRE LYON 2

Master: Informatique Décisionnelle et Statistique pour le Management (2017-2019)

## UNIVERSITÉ NATIONALE D'ÉCONOMIE DE KHARKIV

MBA: Informatique de gestion (2017-2019)